最高法院刑事判決　　　　　　九十四年度台上字第三七五六號
　　上　訴　人　甲○○
　　　　　　　　　　　　號6樓.
上列上訴人因違反電業法案件，不服台灣高等法院台中分院中華
民國九十四年四月十四日第二審判決（九十四年度上訴字第四一
二號，起訴案號：台灣台中地方法院檢察署九十三年度偵字第五
二三五號），提起上訴，本院判決如下：
    主  文
上訴駁回。
    理  由
按刑事訴訟法第三百七十七條規定，上訴於第三審法院，非以判
決違背法令為理由，不得為之。是提起第三審上訴，應以原判決
違背法令為理由，係屬法定要件。如果上訴理由狀並未依據卷內
訴訟資料，具體指摘原判決不適用何種法則或如何適用不當，或
所指摘原判決違法情事，顯與法律規定得為第三審上訴理由之違
法情形，不相適合時，均應認其上訴為違背法律上之程式，予以
駁回。本件原判決維持第一審依牽連犯關係，從一重論處上訴人
甲○○共同損壞公務員職務上委託第三人掌管之文書罪刑併予宣
告緩刑貳年之判決，駁回其在第二審之上訴，已詳認定犯罪事
實之依據及憑以認定之理由，並對其否認犯罪之辯詞，如何不足
採信，亦已依據卷內資料予以指駁及說明，從形式上觀察，原判
決並無違背法令情形。又證人張振來於第一審法院審理時即傳拘
不到，經發佈通緝，其於偵查中所為不利上訴人之證言，並無顯
不可信之情況，原判決採為論罪資料，已於理由一、（二）說明
其調查審認之結果，核屬事實審法院取捨證據職權之適法行使，
尚無違證據法則，不能任指為違法。上訴意旨指摘張振來未經其
詰問，自不得採為斷罪資料云云，殊非適法之第三審上訴理由。
再共同實施犯罪行為之人，在合同意思範圍以內，各自分擔犯罪
行為之一部，相互利用他人之行為，以達其犯罪之目的者，即應
對於全部所發生之結果，共同負責。原判決理由一、（二）、5
復說明：上訴人就張振來所推銷之設備合法性雖然存疑，猶以新
台幣十萬元代價，委請張振來及「許金城」安裝省電設備，上訴
人自應就在其店內安裝該等設備所造成之一切後果，與張振來等
負相同責任，上訴人與張振來、「許金城」二人間，顯有犯意聯
絡及行為分擔等語，則原判決論上訴人以共同正犯，難謂有適用
法則不當及判決理由不備之違法。另原判決理由一、（二）、3
亦說明：上訴人陳明張振來並未出示台電或相關身分證明，其在
委請張振來安裝前，亦未向台電公司詢問類此裝置是否合法，則
原判決認上訴人在未確認張振來所推銷省電設備是否具合法性，
竟禁不住張振來推銷，同意安裝，顯見其主觀上委有縱係違法省
電設備，亦不違背其本意之不確定故意，經核亦無違論理法則。
至刑事訴訟法第三百七十九條第十款所謂應調查之證據，係指與
待證事實有重要關係，在客觀上認為有調查之必要者而言。本件
事證已臻明確，且原判決已說明證人時雲香於第一審法院、梁文
忠於原審之證言，均不足為有利於上訴人之認定，原審未依上訴
人聲請，再傳訊時雲香、梁文忠到庭作證，不為無益之調查，尚
難指為調查未盡。此外，上訴人徒憑己意，對原審職權之適法行
使及原判決理由已說明之事項，任意爭辯，核與法定上訴第三審
之形式要件不符，其上訴違背法律上之程式，應予駁回。
據上論結，應依刑事訴訟法第三百九十五條前段，判決如主文。
中　　華　　民　　國　九十四　年　　七　　月　 十四 　日
                      最高法院刑事第四庭
                          審判長法官  謝　家　鶴
                                法官  洪　文　章
                                法官  花　滿　堂
                                法官  陳　世　淙
                                法官  洪　佳　濱
      本件正本證明與原本無異
                                      書  記  官
中　　華　　民　　國　九十四　年　　七　　月　二十九　日
                                                      Ｋ
